【裁判字號】    97,易,1125
【裁判日期】    980220
【裁判案由】    竊盜
【裁判全文】
臺灣桃園地方法院刑事判決              97年度易字第1125號
公  訴  人  臺灣桃園地方法院檢察署檢察官
被      告  乙○○
上列被告因竊盜案件，經檢察官提起公訴（97年度偵字第25155
號），本院判決如下：
    主  文
乙○○攜帶兇器竊盜，未遂，累犯，處有期徒刑陸月，如易科罰
金，以新臺幣壹仟元折算壹日。扣案老虎鉗壹支、十字起子壹支
均沒收。
    事  實
一、乙○○於民國96年間因竊盜案件，經本院96年度審易字第12
    8 號判處有期徒刑1 年，減為有期徒刑6 月確定；又因竊盜
    案件經本院96年度審易字第221 號判處有期徒刑4 月，減為
    有期徒刑2 月確定。上開2 罪嗣經本院97年度聲字第1103號
    裁定定應執行有期徒刑7 月，並於97年8 月24日縮刑期滿執
    行完畢。詎仍不知悔改，復意圖為自己不法之所有，於97年
    11月27日下午1 時許，持其所有而客觀上足對人之生命、身
    體、安全構成威脅，具有危險性之十字起子及老虎鉗各1 支
    ，進入甲○○所有位於桃園縣楊梅鎮○○里○○○街167 號
    之房屋（下稱上開房屋）內（侵入建築物部分未據告訴），
    著手竊取而拆解上開房屋內18個燈座變壓器，嗣因鄰居見乙
    ○○進入上開房屋並於屋內發出聲響而通知該里里長吳清標
    ，吳清標遂率同巡守隊3 、4 人前往上開房屋察看，當場發
    現乙○○蹲在地上手持十字起子及老虎鉗拆解燈座變壓器，
    乙○○因而未及取走上開燈座變壓器。吳清標旋即報警處理
    ，同日下午1 時15分許警方到場後隨即逮捕乙○○，並當場
    扣得上開十字起子及老虎鉗各1 支，而悉上情。
二、案經桃園縣政府警察局楊梅分局報告臺灣桃園地方法院檢察
    署檢察官偵查起訴。
    理  由
一、證據能力部分：查本案所引用之供述及非供述證據，經本院
    依法踐行調查證據程式，檢察官、被告均不爭執各該證據之
    證據能力，且亦查無依法應排除其證據能力之情形，是後述
    所引用證據之證據能力均無疑義，先予敘明。
二、訊據被告乙○○固坦承於前揭時地進入上開房屋內欲取走燈
    座變壓器之事實，惟矢口否認有何竊盜之犯行，辯稱：上開
    房屋已經廢棄很久，伊是直接進入撿拾他人不要廢棄放在地
    上之燈座變壓器，伊拿老虎鉗及十字起子是要剪燈座變壓器
    上之電線及膠帶，不是要從牆上拆解燈座變壓器，伊並不是
    竊盜云云。經查：
  (一)上開事實，業據證人即裕成里里長吳清標於警詢及偵查中證
    稱：伊於97年11月27日下午1 時許，因接獲里民電話反應有
    可疑人士進入上開房屋，上開房屋內並發出聲響，伊就與3
    、4 位巡守隊友人前往察看，伊進入上開房屋內時，發現乙
    ○○蹲在地上正以老虎鉗及十字起子拆解屋內之燈座變壓器
    ，但尚未取走燈座變壓器，伊因而報警處理，警方到達現場
    後即逮捕乙○○，上開房屋是有屋主的，且當時上開房屋的
    門是關著的等語甚詳（見偵查卷第15-16 、44-46 頁）；證
    人即屋主甲○○於偵查中證稱：上開房屋以前有出租並進行
    點交，房客走時亦有點交，交屋點交時門窗、水電均一切正
    常，上開房屋內是整潔的，沒有滿地都是變壓器之情形等語
    明確（見偵查卷第45頁）；核與被告供稱：伊於97年11月27
    日下午1 時許，因上開房屋為空屋，且大門未上鎖，因而進
    入上開房屋內，以伊所有之老虎鉗及十字起子拆解拾取燈座
    變壓器，伊還沒拿走，就被警衛發現等語相符（見偵查卷第
    10、37頁）。此外，並有現場照片4 張存卷供參，復有老虎
    鉗、十字起子各1 把扣案可佐。
  (二)被告雖以前詞置辯，惟查，被告亦於偵查中供稱：伊從外面
    看房子很破爛，但伊知道是別人的房子等語（見偵查卷第28
    頁），被告既知悉上開房屋為他人之房屋，亦當知悉上開房
    屋內之燈座變壓器為他人所有並管領之財物，然其卻未得他
    人同意即欲取走上開燈座變壓器，顯有竊取他人財物之意，
    是其辯稱上開房屋廢棄已久，其僅是入內撿拾廢棄物云云，
    顯不足採。其次，證人甲○○於偵查中證稱：上開房屋於先
    前點交時是整潔的，沒有滿地都是變壓器之情形等語（見偵
    查卷第45頁）；且觀諸被告所竊取之燈座變壓器原係安裝鑲
    嵌於壁面，如非特意以工具撬取，並無自然脫落之可能，倘
    係他人於被告到達前已持工具撬出此部分變壓器，自應取走
    殆盡，豈有無端撬出而留存於現場之可能？被告辯稱其直接
    進入上開房屋撿拾他人廢棄放在地上之燈座變壓器，而非從
    牆上拆解燈座變壓器云云，顯與常理不符，委無可採。
  (三)綜上，被告所辯上開各節，無非事後脫免罪責之詞，俱不足
    採。本件事證明確，被告犯行應堪認定。
三、按刑法第321 條第1 項第3 款之攜帶兇器竊盜罪，係以行為
    人攜帶兇器竊盜為其加重條件，此所謂兇器，其種類並無限
    制，凡客觀上足對人之生命、身體、安全構成威脅，具有危
    險性之兇器均屬之，且祇須行竊時攜帶此種具有危險性之兇
    器為已足，並不以攜帶之初有行兇之意圖為必要（最高法院
    79年台上第5253號判例參照）。十字起子、老虎鉗均屬質地
    堅硬之金屬，客觀上足認對人之生命、身體、安全構成威脅
    ，具有危險性，自屬兇器。核被告所為，係犯刑法第321 條
    第1 項第3 款、第2 項之攜帶兇器竊盜未遂罪。被告曾受事
    實欄所載之徒刑執行完畢，此有臺灣高等法院被告前案紀錄
    表1 份供參，其受徒刑之執行完畢，於5 年內故意再犯本件
    有期徒刑以上之罪，為累犯，應依刑法第47條第1 項規定，
    加重其刑。又被告雖已著手竊盜行為，惟未得手，為未遂犯
    ，應依刑法第25條第2 項之規定按既遂犯之刑減輕之，並就
    上開刑之加重及減輕，依法先加後減之。爰審酌被告之犯罪
    動機、手段、竊得財物價值，及犯後矢口否認犯行之態度不
    佳等一切情狀，量處如主文所示之刑，並諭知易科罰金之折
    算標準，以示儆懲。至偵查檢察官及蒞庭檢察官分別就被告
    具體求處有期徒刑1 年及7 月，本院認所處上開刑度，即足
    資警惕被告，檢察官具體求刑尚有未洽，併予敘明。扣案之
    十字起子、老虎鉗各1 支，為被告所有，供本件犯罪所用之
    物，業經被告供承在卷（見本院卷第43頁），應依刑法第38
    條第1 項第2 款之規定宣告沒收。
四、另公訴意旨雖請求依竊盜犯贓物犯保安處分條例第3 條之規
    定，諭知被告於刑之執行前入勞動場所強制工作。惟按18歲
    以上之竊盜犯、贓物犯，有犯罪習慣者，得於刑之執行前，
    令入勞動處所強制工作。又應執行之刑未達1 年以上者，不
    適用本條例，竊盜犯贓物犯保安處分條例第3 條第1 項、第
    2 條第4 項分別定有明文。查本案被告所犯竊盜罪經宣告有
    期徒刑6 月，應執行之刑未達1 年以上，即不得依該條例宣
    告被告為強制工作之處分，此外又無足夠證據證明被告有犯
    罪習慣，故不另為強制工作之諭知。
據上論斷，應依刑事訴訟法第299 條第1 項前段，刑法第321 條
第1 項第3 款、第2 項、第25條第2 項、第47條第1 項、第41條
第1 項前段、第38條第1 項第2 款，判決如主文。
本案經檢察官徐文豪到庭執行職務。
中    華    民    國    98    年    2     月    20    日
                  刑事第四庭  審判長法  官  袁雪華
                                    法  官  張淑華
                                    法  官  林宜靜
以上正本證明與原本無異。
如不服本判決應於收受判決後10日內向本院提出上訴書狀，並應
敘述具體理由。其未敘述上訴理由者，應於上訴期間屆滿後20日
內向本院補提理由書 (均須按他造當事人之人數附繕本)「 切勿
逕送上級法院」。
                                    書記官  黃俊燁
中    華    民    國    98    年    2     月    20    日
附錄論罪科刑法條
中華民國刑法第321條（加重竊盜罪）
犯竊盜罪而有左列情形之一者，處 6 月以上、 5 年以下有期徒
刑：
一、於夜間侵入住宅或有人居住之建築物、船艦或隱匿其內而犯
    之者。
二、毀越門扇、牆垣或其他安全設備而犯之者。
三、攜帶兇器而犯之者。
四、結夥三人以上而犯之者。
五、乘火災、水災或其他災害之際而犯之者。
六、在車站或埠頭而犯之者。
前項之未遂犯罰之。


司法院資訊處製作；財團法人民間司法改革基金會備份。
